【裁判字號】    91,簡上,105
【裁判日期】    920408
【裁判案由】    竊盜
【裁判全文】
臺灣彰化地方法院刑事判決                        九十一年度簡上字第一五號
    上  訴  人  臺灣彰化地方法院檢察署檢察官
    被      告  戊○○
右列上訴人因被告竊盜案件，不服本院九十一年度簡字第二八號中華民國九十一年七
月二十六日第一審簡易判決（提起公訴案號：九十一年度偵字第一０二二號），提起
上訴及移
管轄之第二審合議庭依第一審通常審判程序判決如左︰
    主  文
原判決關於連續竊盜部分撤銷。
戊○○連續竊盜，處有期徒刑參月，如易科罰金，以佰元折算壹日。
    事  實
一、戊○○基於意圖為自己不法所有之概括犯意，自民國九十一年一月二十七日起至
    同年二月十三日止，連續多次在臺中縣市等地，徒手竊取寺廟中財物得手（犯罪
    時間、地點、被害人、所竊財物，詳如附表所示），並將如附表編號一、二之香
    環共十盒以三百元代價售予不知情之不詳姓名女子。嗣於九十一年二月十三日十
    三時三十分許，在彰化縣鹿港鎮頭崙里頭庄巷三七號前（順安宮）為警查獲；又
    承續上述概括犯意，於九十一年二月十六日十七時許，在台中市○○路與立德街
    口，因梁鳳蓮所有之ＹＷ－六０六號機車鑰匙未取下，而以該鑰匙竊取上述機車
    ，供己騎用，嗣於九十一年八月六日十八時許，騎該機車在台中縣神岡鄉○道○
    號○路神岡匝道口為警查獲。
二、案經彰化縣警察局鹿港分局、國道公路警察局第七警察大隊報請台灣彰化地方法
    院檢察署檢察官偵查起訴及移送併辦。
    理  由
一、按對於簡易判決之上訴，準用刑事訴訟法第三編第一章及第二章之規定。管轄第
    二審之地方法院合議庭受理簡易判決上訴案件，應依通常程序審理，其認案件有
    刑事訴訟法第四百五十二條之情形者，應撤銷原判決，逕依通常程序為第一審判
    決，法院辦理刑事簡易程序案件應行注意事項第十四點定有明文，合先敘明。
二、上訴意旨以被告在九十一年二月十六日竊取機車犯行，與原審判決認定之自九十
    一年一月二十七日至同年二月十三日如附表所示之竊盜犯行，時間緊接，犯罪構
    成要件相同，認係連續犯，原審未斟酌上述竊取機車犯行而上訴，顯係就原審關
    於連續竊盜部分之判決上訴，至於原審認定被告於八十九年十一月二十六日，在
    台中市○○路與模範街口竊取機車犯行部分，未有連續犯之裁判上一罪關係，不
    在上訴範圍內，此亦據到庭實施公訴之上訴人具體指明，先此敘明。
三、右揭犯罪事實業據被告坦承不諱，並有被害人丙○○、乙○○、丁○○、甲○○
    、梁鳳蓮之警訊筆錄、贓物認領保管單、車輛竊盜資料個別查詢報表、照片等在
    卷可資佐證，被告犯行堪以認定。
四、核被告所為係犯刑法第三百二十條第一項之竊盜罪。被告先後多次竊盜犯行，時
    間緊接，手法相當，顯係基於概括之犯意，觸犯構成要件相同之罪名，應依連續
    犯規定，論以一罪，並加重其刑。被告於九十一年二月十六日竊取機車犯行，起
    訴書雖未記載，但此部份與起訴書所載部分具有連續犯之裁判上一罪關係，為起
    訴效力所及，依審判不可分原則，本院自應併予審理。上訴人指摘原判決關於連
    續竊盜部分未及就併辦部分審理，為有理由，應予撤銷改判，並由本院準用刑事
    訴訟法第三百六十九條第二項規定，依第一審通常審判程序改判。爰審酌被告之
    素行、犯罪動機、手段及其犯後坦承犯行等一切情狀，量處如主文所示之刑，並
    諭知易科罰金之折算標準。
據上論斷，應依刑事訴訟法第四百五十五條之一第一項、第三項、第三百六十九條第
一項前段、第二項、第三百六十四條、第二百九十九條第一項前段，刑法第五十六條
、第三百二十條第一項、第四十一條第一項前段，罰金罰鍰提高標準條例第一條前段
、第二條，判決如主文。
本案經檢察官鮑慧忠到庭執行職務。
中      華      民      國    九十二    年      四      月      八      日
                             台灣彰化地方法院刑事第三庭
                                    審判長法官  余  仕  明
                                    法      官  李  進  清
                                    法      官  高  文  崇
右正本證明與原本無異。
如不服本判決，應於判決送達後十日內向本院提出上訴狀( 須附繕本 )。
告訴人或被害人對於判決如有不服具備理由請求檢察官上訴者，其上訴期間之計算係
以檢察官收受判決正本之日期為準。
                                    法院書記官  梁  高  賓
中      華      民      國    九十二    年      四      月      九      日
附表：
┌─┬────┬───────┬────────────┬───────┐
│編│被害人  │犯罪時間      │犯罪地點                │所得財物      │
│號│        │              │                        │（新臺幣）    │
├─┼────┼───────┼────────────┼───────┤
│一│丙○○  │九十一年一月二│臺中縣大肚鄉○○路○段  │香環五盒（價值│
│  │        │十七日十八時許│七七四巷口土地廟        │約七百五十元）│
├─┼────┼───────┼────────────┼───────┤
│二│乙○○  │九十一年一月二│臺中縣大肚鄉○○路○段八│香環五盒（價值│
│  │        │十七日十八時三│六九巷旁土地公廟        │約七百元）    │
│  │        │十分許        │                        │              │
├─┼────┼───────┼────────────┼───────┤
│三│丁○○  │九十一年二月十│臺中縣大里市○○路與十股│香十公斤（價值│
│  │        │三日十時許    │巷旁土地公廟            │約三千元）    │
├─┼────┼───────┼────────────┼───────┤
│四│甲○○  │九十一年二月十│臺中縣大里市○○路一九０│香十臺斤、香環│
│  │        │三日十時三十分│巷旁土地公廟            │五盒（價值各約│
│  │        │許            │                        │五百元、七百五│
│  │        │              │                        │十元）        │
└─┴────┴───────┴────────────┴───────┘


司法院資訊處製作；財團法人民間司法改革基金會備份。
